【裁判字號】    97,上易,1080
【裁判日期】    980116
【裁判案由】    贓物
【裁判全文】
臺灣高等法院高雄分院刑事判決        97年度上易字第1080號
上  訴  人  臺灣高雄地方法院檢察署檢察官
被      告  甲○○
上列上訴人因被告贓物案件，不服臺灣高雄地方法院97年度易字
第642 號中華民國97年10月29日第一審判決（起訴案號：臺灣高
雄地方法院檢察署97年度偵字第4381號），提起上訴，本院判決
如下：
     主  文
上訴駁回。
     理  由
一、按「不服地方法院之第一審判決而上訴者，應向管轄第二審
    之高等法院為之。上訴書狀應敘述具體理由。上訴書狀未敘
    述上訴理由者，應於上訴期間屆滿後20日內補提理由書於原
    審法院。逾期未補提者，原審法院應定期間先命補正」、「
    第二審法院認為上訴書狀未敘述理由或上訴有第362 條前段
    之情形，應以判決駁回之。但其情形可以補正而未經原審法
    院命其補正者，審判長應定期間先命補正」，民國96年7 月
    4 日修正公布、同年月6 日施行之刑事訴訟法第361 條、第
    367 條分別定有明文。職是，不服地方法院之第一審判決而
    上訴者，其上訴書狀應敘述具體理由，至於上訴理由是否具
    體，係屬第二審法院審查範圍，則不在命補正之列，此參照
    上開條文之修正理由自明。
二、再所稱具體理由，係指須就不服之判決為具體之指摘而言，
    如僅泛稱原判決認事用法不當或採證違法、判決不公等，均
    非具體理由（法院辦理刑事訴訟案件應行注意事項第162 點
    參照）。復按「所謂具體理由，必係依據卷內既有訴訟資料
    或提出新事證，指摘或表明第一審判決有何採證認事、用法
    或量刑等足以影響判決本旨之不當或違法，而構成應予撤銷
    之具體事由，始克當之（例如：依憑證據法則具體指出所採
    證據何以不具證據能力，或依憑卷證資料，明確指出所為證
    據證明力之判斷如何違背經驗、論理法則）；倘僅泛言原判
    決認定事實錯誤、違背法令、量刑失之過重或輕縱，而未依
    上揭意旨指出具體事由，或形式上雖已指出具體事由，然該
    事由縱使屬實，亦不足以認為原判決有何不當或違法者（例
    如：對不具有調查必要性之證據，法院未依聲請調查亦未說
    明理由，或援用證據不當，但除去該證據仍應為同一事實之
    認定），皆難謂係具體理由，俾與第二審上訴制度旨在請求
    第二審法院撤銷、變更第一審不當或違法之判決，以實現個
    案救濟之立法目的相契合，並節制濫行上訴」（最高法院97
    年度台上字第892 號判決意旨參照）。是如上訴理由書狀並
    未依據卷內訴訟資料，具體指摘原判決認事用法有何違法或
    不當之情形，即屬上訴未敘述具體理由。又上訴書狀未敘述
    具體理由者，其上訴即屬於刑事訴訟法第362 條前段所定「
    上訴不合法律上之程式」之情形，第二審法院自應依同法第
    367 條之規定，以判決駁回之。
三、本案被告甲○○（下稱被告）經原審以不能證明犯罪為由，
    而諭知無罪，檢察官上訴意旨略以：原判決所引證人莊雅婷
    於警詢時之證述、電話紀錄單及中古手機讓渡契約書，無法
    推論出被告無故買附表二編號1 至7 、9 之行動電話之事實
    ，是其僅憑其一，即推斷證人郭ＯＯ之證詞全不可採，稍嫌
    速斷，要難謂妥適；本署移送併辦之97年度偵字第1413號為
    起訴效力所及，原審認無從併辦，亦顯然有誤，原審判決認
    事用法既有違誤，爰請撤銷原判決云云。
四、經查原審依全辯論意旨及調查證據之結果，已說明「證人郭
    ○○前後所述有明顯瑕疵矛盾之處，且公訴人並未於被告所
    經營之通訊行扣得本案之贓物以為補強，僅以證人郭○○有
    瑕疵之證述，實難遽以認定被告故買贓物之犯行，公訴人所
    提出之證據，或其指出證明之方法，未能使本院之心證達到
    確信其為真實之程度，就被告是否涉犯故買贓物公訴人所指
    之犯行，仍有合理懷疑之存在，揆諸前揭法條及判例意旨，
    即不能證明犯罪，自應為無罪判決之諭知。」等語。檢察官
    雖以前揭情詞提起上訴，惟並未明確指出原判決究竟有何違
    背客觀存在之經驗法則或論理法則；亦未提出新事實或新證
    據，具體指明原判決有何認定事實錯誤之理由，尚難認已符
    合具體理由之形式要件。至同署97年度偵字第1413號移送併
    辦部分，因前開被告被起訴之犯罪既屬不能證明，而經判處
    無罪，則該併辦部分，性質上已無從併予審理，原判決因而
    敘明應移請臺灣高雄地方法院檢察署檢察官另為適法之處理
    ，乃屬當然。綜上所述，應認檢察官之上訴違背法律上之程
    式，自應予以駁回。
五、爰依刑事訴訟法第367 條前段、第372 條，不經言詞辯論，
    逕為判決如主文。
中    華    民    國    98    年    1     月    16    日
                  刑事第七庭    審判長法  官  莊飛宗
                                      法  官  邱明弘
                                      法  官  陳明富
以上正本證明與原本無異。
本判決不得上訴。
中    華    民    國    98    年    1     月    16    日
                                      書記官  黃英彥


司法院資訊處製作；財團法人民間司法改革基金會備份。
